# 关于可供出售的金融资产期末计价

提问人：bestxulin 时间：2012-10-24 19:44:57
某公司去年改制评估调账，其中可供金融资产按评估报告的价值调整，评估报告是按照期末高价减去变现手续费计算的，请问今年可供出售金融资产期末计价时还需不需要考虑此变现手续费？是否只按期末市价列示就可以？

回答人：chenyiwei
计量金融工具的公允价值时，无需扣除变现时需支付的手续费。
IAS 39.46：After initial recognition, an entity shall measure financial assets, including derivatives that are assets, at their fair values, without any deduction for transaction costs it may incur on sale or other disposal, except for the following financial assets: